臺灣高等法院刑事判決
109年度上訴字第3440號
上  訴  人  
即  被  告  温月貞


選任辯護人  王嘉斌律師
上  訴  人  
即  被  告  吳梅珠




選任辯護人  吳意淳律師
            沈志成律師
上列上訴人因妨害風化案件，不服臺灣臺北地方法院108年度訴
字第765號，中華民國109年4月30日第一審判決（起訴案號：臺
灣臺北地方檢察署108年度偵字第14476號），提起上訴，本院判
決如下：
    主  文
上訴駁回。
    事  實
李麗珠（業經原審判處有期徒刑4月確定）於民國108年5月間，
為址設臺北市○○區○○路000號「○○○時尚館」之登記及實際負責人
，而受其聘僱在前揭館內負責店內清潔、櫃臺及收費等業務之溫
月貞，與擔任按摩師傅並負責管理其他店內按摩師傅、發放薪資
等業務之甲○○，則俱為該時尚館之現場負責人。詎溫月貞、甲○○
及李麗珠，竟共同基於意圖使女子與不特定男客為性交行為而容
留、媒介以營利之犯意聯絡，容留、媒介店內按摩師傅乙○○等成
年女子在館內與前來消費之不特定男客從事按摩及全套性服務（
即以男客之生殖器插入女子之陰道內直至射精），按摩時間每次
100分鐘，並向男客收取新臺幣（下同）1,300 元，其中按摩師
傅可分得700至750元，其餘則歸店家所有，另倘從事全套性服務
則男客需另加價1,000元予按摩師傅。嗣男客盧威任於108年5月3
0日下午5時30分許，至上址店內進行消費，溫月貞即上前接待，
並收執盧威任所支付1,300元之費用後，即媒介按摩師傅乙○○引
領盧威任至2樓3號包廂而容留之。其後乙○○在包廂內與盧威任從
事全套性服務時，適警接獲線報，持臺灣臺北地方法院所核發之
搜索票至上址店內實施搜索而查獲，始悉上情。
    理  由
壹、程序事項：
一、丙○○、乙○○於警詢所為之證述均有證據能力部分：
　㈠被告甲○○之辯護人固主張證人即被告丙○○於警詢；證人乙○○
    於警詢之證述，對被告甲○○而言，均屬傳聞證據，而無證據
    能力云云。
　㈡按被告以外之人於檢察事務官、司法警察（官）調查中所為
    之陳述，與審判中不符時，其先前之陳述具有較可信之特別
    情況，且為證明犯罪事實存否所必要者，得為證據，刑事訴
    訟法第159 條之2 定有明文。又該條所謂「與審判中不符」
    ，係指該陳述之主要待證事實部分，自身前後之陳述有所不
    符，導致應為相異之認定；至於是否「具有可信之特別情況
    」，固應依陳述時之外部客觀情況觀察，凡足以令人相信該
    陳述，虛偽之危險性不高，另綜合該陳述是否受到外力影響
    ，陳述人之觀察、記憶、表達是否正確等各項因素而為判斷
    ，惟依該供述內容本身據以推知外部情況，亦得供判斷之參
    考資料；另所謂「必要性」要件，乃指就具體個案案情及相
    關證據予以判斷，其主要待證事實之存在或不存在，已無從
    再從同一供述者取得與先前相同之陳述內容，縱以其他證據
    替代，亦無由達到同一目的之情形（最高法院102 年度台上
    字第1640號判決、109年度台上字第188號判決意旨參照）。
　㈢證人丙○○部分：
　⒈證人丙○○於警詢時證稱：警方入內搜索時，我迅速按櫃檯右
    下之按鈕開關是因為，小敏有跟我說看到警方來時就按下去
    ，該按鈕打開時店內及包廂內就會有音樂響起；關掉時只剩
    大廳及走道有音樂，包廂內無音樂，該按鈕開關就是為了躲
    避警察查緝色情。小敏就是被告甲○○等語；惟其嗣於原審審
    理時則改稱：店內本來在上班時就會放音樂，確實有一個按
    鈕，按了之後就會放音樂，但這個按鈕就是整天開著，我沒
    有特別按什麼按鈕，到底有沒有人要求我看到警方來要按下
    按鈕，太久了我不記得，至於按鈕的作用，是有時客人覺得
    房間太吵，要求房內不要有音樂，我就把音樂切換到大廳云
    云。足徵證人丙○○於警詢及原審審理時，對於警方臨檢當日
    其是否按下按鈕、該按鈕之作用為何等節、被告甲○○有無囑
    咐、指示其於臨檢時按下按鈕等節，前後證述不一。
　⒉證人丙○○於警詢及原審審理時所為之證述，係有前揭迥異之
    處，然衡酌其於原審準備程序、審理、本院準備程序暨審理
    時，均未提及司法警察於詢問時有任何以強暴、脅迫等不正
    方法取供之情形（原審訴字卷第47、102 頁，本院卷第89、
    142頁），甚其於警詢時更否認知曉店內係有從事性交易之
    事，而為有利於己之陳述，堪認其於警詢時所述確係出於任
    意性所為。再者，本院審酌證人丙○○於警詢時之證述，較其
    於原審審理時之證述，距本案發生之時較近，記憶自較深刻
    清晰，且可立即回想反應親身見聞體驗之事實，復於警詢時
    應較無心詳加考量供詞對自己或他人所生之利害關係，時間
    上亦不及權衡利害及取捨得失，且較無來自其他被告在場所
    生有形、無形之壓力，而為出於迴護其他被告之供證，亦較
    無與其他被告串謀而故為虛偽陳述之可能性，是證人丙○○於
    警詢時所為證述之憑信性較高，顯具有特別可信之情況，且
    其所述內容（詳後述），就本件案情及相關證據判斷，除其
    證述外，已無從再依同一供述者取得與先前相同之陳述內容
    ，而具特信性及必要性，依刑事訴訟法第159 條之2 規定，
    自有證據能力。
　㈣證人乙○○部分：
　⒈證人乙○○於警詢時證稱：店內編號99號就是被告甲○○，她是
    按摩師傅，也是店內管事的，就是她會操辦進貨、指定誰打
    掃及提醒按摩師應該注意的事項。又在每月的5日，被告甲○○當面付薪水給我。另我手機裡LINE的群組「開心組 大家一
    起努力」，是我們店內上班用的群組，都是被告甲○○在群組
    提醒我們該注意的大小事項等語；嗣於本院審理時則證稱：
    被告甲○○是店裡的師傅，她並沒有負責管事，只是如果沒有
    油壓紙，她會偶爾幫忙叫一下；另外，她也沒有指揮按摩師
    ，就是有時候哪裡要清理房間，互相提醒一下。至於薪資部
    分，我是跟老闆李麗珠結算云云。可徵證人乙○○於警詢及本
    院審理時，對於被告甲○○於店內負責之工作為何、是否管理
    店內事務、有無負責發放薪資等節，前後所證歧異。
　⒉證人乙○○於警詢及本院審理時所為之證述，係有前開不一之
    處，然衡酌其於警詢時，即明確陳稱，其係於自由意識下而
    回答，且警方於詢問過程中，並無以暴力脅迫或其他不當之
    方式等語明確（偵字卷第45頁）；另參照其於警詢時，更否
    認其有何從事全套或半套性交易之舉，亦見其於警詢中之陳
    述應係出自於任意性而為；復且，證人乙○○於警詢時並稱，
    其與被告甲○○並無任何之糾紛、仇隙等語明確，而徵諸被告
    甲○○迭於偵查、原審暨本院審理時，未曾提及其與證人乙○○
    間有何宿怨存在，是證人乙○○殊無構陷被告甲○○之動機。此
    外，衡以證人乙○○於警詢時之陳述，較其於本院審理時所為
    之證述，距本案發生時較近，記憶自較深刻清晰，且可立即
    回想反應親身見聞體驗之事實，復於警詢時應較無心詳加考
    量供詞對自己或他人所生之利害關係，時間上亦不及權衡利
    害及取捨得失，且較無來自被告甲○○在場所生有形、無形之
    壓力，而為出於迴護被告甲○○之證述，亦較無與被告甲○○串
    謀而為虛偽陳述之可能性，是證人乙○○於警詢時所為證述之
    憑信性較高，顯具有特別可信之情況，且其所述內容（詳後
    述），就本件案情及相關證據判斷，除其證述外，已無從再
    依同一供述者取得與先前相同之陳述內容，而具特信性及必
    要性，依刑事訴訟法第159 條之2 規定，應有證據能力。
二、當事人及辯護人對於其餘本院作為得心證依據之被告以外之
    人於審判外陳述，未於言詞辯論終結前聲明異議，本院審酌
    各項證據作成時之狀況，認為並無不可信或不適當之情事，
    依刑事訴訟法第159條之5第1項規定，均有證據能力。　
貳、實體事項：
一、訊據上訴人即被告丙○○固坦認其於案發時，係在於○○○時尚
    館內負責清潔、櫃檯之業務；另上訴人即被告甲○○亦坦承，
    其有於○○○時尚館內擔任按摩師傅，且其等就員警於108 年5
     月30日在店內當場查獲乙○○與盧威任完成全套性交易之事
    實，並未爭執，惟均矢口否認有何前開妨害風化之犯行，被
    告丙○○辯稱：我僅是單純的櫃檯，且乙○○提供全套性服務的
    事，是小姐個人與客人的行為，我根本沒有辦法知道云云；
    被告甲○○則辯以：我只是店內的按摩師傅而已，其他按摩小
    姐個人的行為跟我沒有關係。且關於薪水的部分，也只是李
    麗珠發薪水時，剩1、2位還沒到會館，所以有時請我轉交而
    已云云。惟查：
　㈠李麗珠於108年5月間，係址設臺北市○○區○○路000號「○○○時
    尚館」之登記及實際負責人之情，業據證人李麗珠於原審審
    理時陳述明確（原審訴字卷第104 頁），並有臺北市商業處
    107年4月30日北市商二字第1074106934號函及○○○時尚館商
    業登記抄本在卷可按（偵字卷第93至95頁），洵堪認定。
　㈡乙○○與盧威任於108 年5 月30日在○○○時尚館2 樓3 號包廂內
    進行全套性交易乙節，為被告丙○○、甲○○所不爭執，復據證
    人盧威任於警詢及偵訊時證述一致、明確（偵字卷第47至53
    、291 、292 頁），並有查緝現場照片、手機翻拍照片、盧
    威任所持用之手機通話紀錄及LINE通訊訊息翻拍照片、○○○
    時尚館108 年5 月30日日報表暨盧威任及乙○○之罰金罰鍰收
    據2 張附卷可參（偵字卷第109 至133 、245 頁），亦堪認
    定。至證人乙○○固於本院審理時證稱：本件為警查獲之時，
    我與男客盧威任並沒有在店內從事全套之性交易云云（本院
    卷第134頁），惟遑論其所證情節，顯與證人盧威任前揭證
    述之情迥異；甚者，參照卷附之查獲照片所示，可見證人盧
    威任為警查緝之時，其全身赤裸，此節與尋常按摩之情，已
    係有異；另依前開證人盧威任之手機LINE通訊訊息之翻拍照
    片所示，亦見證人盧威任該日前往○○○時尚館前，其與證人
    乙○○業已提及全套性交易乙事，堪認證人乙○○前開所證，核
    為捏虛之詞，無足憑採。
　㈢徵之證人盧威任於警詢、偵訊時均證稱：我第一次是在108 
    年4 月晚上約7時許左右前往○○○時尚館消費，當時的按摩女
    並非乙○○，該名按摩女在按摩約1 小時後，詢問我是否想要
    加價500 元進行半套性交易服務，我有答應並完成半套性交
    易，所以我才會於前開日期再度前往○○○時尚館消費等語明
    確（偵字卷第51、291 頁），衡酌證人盧威任僅係就其前開
    親身經歷、見聞而為陳述，且其與被告丙○○、甲○○間素無怨
    隙，亦為被告2人所不否認，是其殊無甘冒涉犯偽證罪之虞
    而恣意為不實證詞之動機；甚者，員警該日於店內係有扣得
    未使用保險套4 個及保險套包裝盒3 盒，此有臺北市政府警
    察局中山分局搜索扣押筆錄、扣押物品目錄表暨查獲照片在
    卷可按（偵字卷第101至105、113至117頁），堪以認定。復
    依被告2人辯稱，店內禁止於按摩時，從事半套、全套之性
    交易，且於原審準備程序時復稱，○○○時尚館之按摩師傅並
    無固定使用之包廂之情一致（原審訴字卷第44頁），然依員
    警於店內扣得之保險套及包裝盒之位置，係藏放於包廂內冷
    氣上方及浴室內裝沐浴乳之容器內，衡情若係按摩師傅未經
    店家同意、個人私下提供全套性交易服務，在無固定使用包
    廂之情形下，理當隨身攜帶提供客人使用之保險套，而非藏
    放於上開位置，徒增遭店內其他按摩師傅或管理人員發覺之
    風險，且當日查扣之盒裝保險套已有拆封過，顯然業經取出
    使用，該等情事，核與證人盧威任前揭陳稱，該會館之另名
    按摩師傅，曾替其提供半套性服務之情吻合。尤以，被告2
    人供稱，確為○○○時尚館之工作LINE群組之對話紀錄所示（
    偵字卷第129頁），其上尚有傳送「八大行動這期間，大家
    請穿保守請不要穿太暴露」之訊息，苟該會館確僅係單純提
    供按摩之服務，則前來消費之客人所著重者，理應為按摩師
    傅所提供之按摩服務，又有何店內小姐穿著暴露的問題；且
    依證人乙○○於本院審理時所證，其並無按摩之相關證照等語
    （本院卷第137頁），亦見○○○時尚館就店內按摩師傅之按摩
    專業不甚在意，此節核與專門經營按摩以營利之店家，就店
    內按摩小姐之按摩技能理應相當注重之情，亦係相悖，該等
    情狀，足資佐證證人盧威任前開證詞非虛，是店內除乙○○外
    ，另有其他之按摩師傅為客人提供全套或半套性交易服務，
    且非按摩師傅未經店家同意個人私下所為等節，即堪認定。
　㈣案發當日員警入內執行搜索並表明身分後，被告丙○○旋即彎
    腰按櫃檯內之按鈕，該按鈕嗣經員警現場測試，於開關打開
    後，每間包廂內隨即有音樂聲響，關閉後包廂內即無音樂。
    又該按鈕即係為通知包廂內按摩師傅警方臨檢以躲避警察查
    緝色情之用等情，業經證人即被告丙○○於警詢時陳述明確（
    偵字卷第23頁），核與證人即員警郭家凱於原審審理時證稱
    ：當天我是穿著便服，我拿出證件表明身分後，被告丙○○就
    彎下腰去按按鈕，事後我們測試，那個按鈕按下去後，包廂
    中的音樂就會響起，且此部分她們嗣後在筆錄中也有做陳述
    等語吻合（原審訴字卷第76至80頁），復有臺北市政府警察
    局中山分局長安東路派出所臨檢紀錄表1 份在卷可考（偵字
    卷第91頁），足認○○○時尚館內確實有裝設警示臨檢之設備
    ，用以通報包廂內按摩師傅等情，堪以認定。至證人丙○○嗣
    於原審審理中雖改稱：該按鈕之作用係有時客人覺得房間太
    吵，要求房間內不要有音樂，我就會把音樂切換到大廳云云
    （原審訴字卷第92頁），惟證人丙○○於原審審理時，經詢問
    其該等證述為何與警詢中所陳情節有所不同時，其靜默良久
    而無法回覆，嗣僅泛稱係因在警察局時很緊張因而如此回答
    ，復又稱時間太久其已不記得有沒有人要求其看到警方來時
    要按下按鈕云云（原審訴字卷第92頁），是其對於警詢、原
    審審理時之證述不同乙節，閃爍其詞，更無法清楚解釋、回
    覆，復就同一按鈕有關之事實，於原審審理時部分不復記憶
    ，部分卻又能明確證述，核與常情有違；此外，依該按鈕關
    閉時，係所有包廂內均無音樂，衡情當無僅因單一客人反應
    包廂內太吵，即關閉全部包廂內音樂之情事，益徵證人丙○○
    於原審審理時之證述，難以逕採，應以其於警詢時所為之證
    述核屬可信。衡酌一般正當經營之按摩店家，無須裝設臨檢
    警示之設備；又參以○○○時尚館內不只單一按摩師傅提供全
    套或半套之性交易服務，已詳如前述；另徵之卷附證人盧威
    任、乙○○之LINE對話訊息之翻拍照片以觀（偵字卷第129頁
    ），可徵盧威任尚詢問乙○○是否今日早點下班，到外面開房
    會比較盡興，乙○○則回覆無法早下班，其等盧威任前來之情
    ，已見其等業已談及該日要進行全套之性交易，苟○○○時尚
    館確係禁止店內之按摩師傅為前來消費之客人提供半套或全
    套性服務，則乙○○豈不擔心，其任意違反店內規定，恐遭該
    店開除，惟其竟堂而皇之與男客相約在店內進行全套性交易
    之情，堪認該店之按摩師傅提供全套性交易服務之行為，係
    經該店負責人、管理者所知悉並容許而為。
　㈤被告丙○○係擔任○○○時尚館之櫃檯人員，負責清潔與收費之情
    ，為其所不爭執；另其係該時尚館之現場負責人乙節，復據
    其於警詢及偵訊時供述明確（偵字卷第20、254 頁），核與
    證人李麗珠於偵訊及原審準備程序時所陳情節大致吻合（偵
    字卷第301 、302 頁；原審訴字卷第43頁），前開事實，應
    堪認定。稽之被告丙○○於警詢、偵訊時就其於前開時尚館業
    已任職將近1 年餘，且每日工作時間自上午11時至晚間8時
    乙節，陳述明確（偵字卷第22、25、254 頁），已徵其於店
    內任職之期間非短，每日工時更達9 小時，對店內經營情況
    應知之甚詳。另參照其於警詢中供稱：我於警方入內搜索時
    迅速按下櫃檯右下之按鈕開關，係小敏跟我說見警方來時就
    按下去就對了，店內的股東老闆都有提醒我遇到警方臨檢時
    需按下該按鈕開關，該按鈕開關就是為了躲避警察查緝色情
    之用等語（偵字卷第23頁），亦見其知悉臨檢需按鈴通報以
    躲避查緝色情，且於事發該日亦確實按鈕通報。至其固於原
    審準備程序及審理時改稱：我當日是因為時值日落，欲打開
    燈，而非按警示按鈕云云，惟苟此節屬實，其於警詢時有何
    自陷己罹罪而為該等不利於己之供述之必要；復參以證人郭
    家凱於原審審理時所證：該日我身著便服，我拿出證件表明
    身分後，被告丙○○就彎下腰去按按鈕，我記得是來不及制止
    被告丙○○，被告丙○○有按下去。又我不確定被告丙○○按的是
    什麼，但若係要按走廊燈，為何要在我表明身分後神色慌張
    地做這件事等語明確（原審訴字卷第78至80頁），足見被告
    丙○○係經員警表明身分後旋即彎腰按櫃檯下方按鈕，且其斯
    時神色慌張，該等情狀，核與一般遭遇臨檢皆會停止手邊之
    動作而配合警方要求之反應，顯然有異，是被告丙○○此部分
    所辯，洵無足採。基此，被告丙○○既身為○○○時尚館之櫃檯
    人員及現場負責人，且於該店任職期間近1 年，應對該店之
    經營狀況知之甚詳，又其知悉該店內設有臨檢警示按鈕設備
    之用途，更於員警入內臨檢時，立即為按鈕通報之舉動，應
    認其對店內按摩師傅確有對不特定男客提供全套性交易服務
    乙節，當有所知悉並予以容任之情，洵堪認定。
　㈥就被告甲○○於○○○時尚館內係擔任何職乙節，徵之證人丙○○於
    偵訊時證稱：有些事是被告甲○○有在執行，被告甲○○應該是
    跟李麗珠一起合夥，被告甲○○有負責在小姐應徵時看小姐、
    發薪水，全部的事都問被告甲○○，就是李麗珠沒來，有事的
    話就是問甲○○等語明確（偵字卷第259 、296 頁），復該等
    陳述，核與證人乙○○於警詢時所證：店內管事的是99號小敏
    ，就是被告甲○○，被告甲○○會操辦進貨、指定誰打掃、提醒
    按摩師注意事項。另薪水是每月5 日由管事的甲○○當面付給
    我們等語吻合（偵字卷第43至44頁），衡酌證人丙○○、乙○○
    與被告甲○○於本件事發時，同在○○○時尚館任職，且觀諸其
    等歷次所陳情節，均未曾提及彼此間係有糾紛、宿怨，是證
    人丙○○、乙○○殊無任意捏虛不實證詞誣陷被告甲○○之必要，
    且被告甲○○就其即係綽號「小敏」之人供認在案，又對照○○○時尚館工作人員群組LINE通訊訊息之翻拍照片以觀，暱稱
    小敏之人係有發送「八大行動這期間大家請穿保守請不要穿
    太太暴露 」之訊息（偵字卷第129 頁），而該暱稱小敏之
    人即為被告甲○○乙節，亦經證人丙○○、乙○○於警詢中證述一
    致（偵字卷第26、44頁），對照被告甲○○亦自陳：該訊息係
    因我之前代表店家前往中山分局座談會，方於群組發送此訊
    息等語（偵字卷第36頁），衡以被告甲○○若僅係該館之普通
    按摩師傅，當無代表店家參與警局座談會之權限，更無在群
    組傳送促請其他按摩師傅注意之舉之必要，該等情狀，核與
    證人甲○○、乙○○證述之情吻合，堪認其等證述情節非虛。是
    被告甲○○非僅係擔任按摩師傅，而負有實質管理店內並發放
    薪水之職。又○○○時尚館內不只單一按摩師傅提供全套性交
    易服務，且店內並設有臨檢警示按鈕設備等情，業如前述，
    而被告甲○○既為店內負有實質管理職務之人，並曾代表店家
    出席警局座談會，更囑咐被告丙○○於警方臨檢時按下臨檢通
    報按鈕，是其對於店內按摩師傅確有對不特定男客提供全套
    性交易服務乙節，當有所認識並予以容任。至證人乙○○固於
    本院審理時翻異其詞，改稱被告甲○○僅為店內之按摩師傅，
    其並沒有負責管事，僅係於沒有油壓紙時，被告甲○○會偶爾
    幫忙叫一下；另其會提醒注意打掃云云，惟其所證之情，顯
    與其於警詢時所陳情節不一，而其於警詢時殊無攀誣被告甲○○之必要，且其斯時所證情節，除與被告丙○○供述一致，更
    與被告甲○○尚於群組中傳送促請其他按摩師傅注意之情吻合
    ，已詳如前述，堪認其於本院審理時所為之證詞，核屬因被
    告甲○○在庭而為之附和、迴護之詞，不足採為被告甲○○有利
    之論據。
　㈦被告甲○○固於本院審理時辯稱，其僅係於李麗珠發放薪水時
    ，剩1、2位師傅尚未到館內，而託其轉交薪水而已云云。惟
    該等辯詞，與其於偵訊時供稱：李麗珠來店裡，若我在，李
    麗珠會給我發薪水云云已係不一（偵字卷第258 頁），其之
    辯詞，已難遽採。至證人李麗珠固於原審審理時證稱：我並
    未請被告甲○○幫忙發薪水，甲○○是按摩師云云（原審訴字卷
    第83、85頁），惟對照證人李麗珠於偵訊時對何人為小敏乙
    事表示不清楚云云（偵字卷第302頁）；復於原審審理時，
    就關於被告甲○○抽成之證述，與被告甲○○所述有所出入；另
    就是否告知店內按摩師傅不能從事色情服務、乙○○是否、如
    何離職等節，證述前後或係不一，抑或語焉不詳，其於原審
    審理時所為之陳述，核屬可疑，自無採為被告甲○○有利之論
    據。
　㈧被告甲○○之辯護人固為其辯以，員警所扣得之3個未使用過之
    保險套及1個使用過之保險套應屬乙○○所有；另冷氣機尚所
    查扣之3盒拆封過之保險套盒及1個未使用過之保險套，來源
    亦屬不明，難以排除係按摩師傅私下與男客從事性交易所遺
    留，無從認定該時尚館內同意按摩師傅私下從事性交易之行
    為云云。惟苟如被告甲○○所辯，該時尚館僅係單純提供按摩
    服務，何以店內之房間內係有放置保險套之情，且本院除依
    本案扣得之保險套空盒及保險套外，復勾核證人盧威任所陳
    曾有另名按摩師傅於該會館內，對其提供半套性服務，及盧
    威任與乙○○於該日LINE通訊訊息中，即有提及全套性交易之
    事，暨被告甲○○於工作群組中，尚特意傳送八大行動這期間
    大家請穿保守不要穿太暴露之訊息，進而認定○○○時尚館之
    櫃檯人員及現場負責人，就店內按摩師傅與來店男客從事性
    交易之情，有所容任，已詳如前述，是辯護人該等所指，已
    屬無據。至被告甲○○之辯護人另辯以，依店內之按摩師傅范
    映月、王聰妹、李佳梅等人於警詢時陳稱，係由被告丙○○發
    放薪資之情（偵字卷第55至88頁），顯與被告丙○○前開指陳
    係由被告甲○○發放薪資之情，有所不同，足徵被告丙○○所言
    為虛云云。惟依被告甲○○前揭所辯，其係辯稱，李麗珠於發
    薪水時，若剩1、2位按摩師傅未到會館時，有時會請其轉交
    云云，是依被告所陳情節，可徵其坦認確曾將薪資交予其他
    之按摩師傅，另依其所述，薪資係由李麗珠發放之情，亦與
    證人范映月等人所證，薪水係向被告丙○○領取乙節，全然迥
    異，是證人范映月等人之陳述，自無採為被告甲○○有利之依
    據，辯護人該等所指，亦屬無稽。
　㈨被告丙○○之辯護人固為其辯以，被告丙○○主觀上並無營利之
    意圖云云。惟被告丙○○係賺取每月固定薪資3 萬2,000 元；
    另被告甲○○則係賺取各次提供按摩服務費用之抽成金額，已
    據被告2人供承明確；又徵諸卷內之相關證據資料，雖無其
    他事證足認被告2人可就店內按摩師傅向男客提供全套性交
    易服務所額外收取之費用進行朋分，惟衡酌被告2人知曉更
    容任乙○○提供全套性交易服務，除得使單純欲接受按摩之男
    客來店消費外，更得吸引意在享受店內按摩師傅提供全套性
    交易服務而前來消費之男客，被告2人前舉既可吸引更多男
    客前來消費，藉此維持○○○時尚館之營運並增益收入，其等
    主觀上具有營利之意圖至為灼明。
　㈩從而，被告丙○○、甲○○前開辯詞俱不足採，被告2人前開犯行
    ，事證明確，洵堪認定，應予依法論科。
二、論罪科刑部分：
　㈠按刑法第231 條規定為意圖使男女與他人性交或猥褻之行為
    ，而引誘、容留或媒介以營利者，其處罰之對象為引誘、容
    留或媒介之人。犯罪構成要件乃以行為人主觀上有營利及使
    男女與他人為性交或猥褻行為之犯意，客觀上有引誘、容留
    或媒介之行為為已足，屬於形式犯。故行為人只要以營利為
    目的，有使男女與他人為性交或猥褻行為之意圖，而著手引
    誘、容留或媒介行為，即構成犯罪；至該男女與他人是否有
    為性交或猥褻之行為，則非所問，亦不以媒介行為人取得財
    物或利益，始足當之。又刑法第231 條第1 項前段所謂媒介
    係指居間介紹，使男女因行為人之介紹牽線行為而能與他人
    為猥褻或性交，而容留係指提供為猥褻或性交之場所而言；
    如行為人媒介於前，復加以容留在後，其媒介之低度行為應
    為容留之高度行為所吸收，應構成意圖使男女與他人為猥褻
    或性交而容留以營利罪。是被告丙○○、吳淑珠既知悉○○○時
    尚館內按摩師傅有提供全套性交易服務之情而加以容任之，
    核其等所為均係犯刑法第231 條第1 項前段之意圖使女子與
    他人為性交行為，而容留以營利罪。被告2人意圖使女子與
    他人為性交行為，而媒介以營利之低度行為，應為容留以營
    利之高度行為所吸收，不另論罪。
　㈡被告丙○○、吳淑珠與李麗珠就本件犯行，係有犯意聯絡及行
    為分擔，為共同正犯。　　　　　
三、原審以被告丙○○、吳淑珠罪證明確，適用刑法第231 條第1 
    項前段、第28條、第41條第1 項規定，並審酌被告2 人為牟
    己利，不思循正規途徑獲取財物，竟為上開媒介、容留女子
    與男客從事全套性交易之犯行，其等所為破壞社會風氣，實
    不可取；次慮及被告2 人於店內所任職務，於本案參與之程
    度，被告丙○○、甲○○自始否認犯行，犯後態度難認良好，然
    其2 人均無前科，素行尚佳；末衡酌被告丙○○自陳國中畢業
    之智識程度、在理髮店幫忙洗頭之職業、離婚，需扶養母親
    ，月收入約1 萬元之家庭經濟狀況；被告甲○○自陳國小肄業
    之智識程度、待業，已婚但分居，有1 未成年子女需扶養，
    靠存款維生之家庭經濟狀況等一切情狀，就被告2人均量處
    有期徒刑4月，並均諭知易科罰金之折算標準。復說明：㈠按
    犯罪所得，屬於犯罪行為人者，沒收之，刑法第38條之1第1
     項前段定有明文。次按共同正犯之犯罪所得，沒收或追徵
    ，應就各人所分得之數額分別為之。查盧威任當日入內消費
    時即支付費用1,300 元由被告丙○○收執乙情，業經認定如前
    ，至為全套性交易所約定加收之1,000 元，因遇警方臨檢而
    尚未支付乙節，業據盧威任於警詢中證述明確，足認本案之
    犯罪所得應僅為1,300 元。又○○○時尚館之實際負責人既為
    李麗珠，店內營收在實際分配予各受僱員工前，自屬其所有
    ，是此部分犯罪所得應認為李麗珠所有。至扣案如附表編號
    1 所示之當日其餘營收，既非本案犯罪所得，即無庸宣告沒
    收。㈡次按供犯罪所用之物，屬於犯罪行為人者，得沒收之
    ；前項之物屬於犯罪行為人以外之自然人，而無正當理由提
    供者，得沒收之；宣告前2 條之沒收或追徵，欠缺刑法上之
    重要性者，得不宣告之。刑法第38條第2 項前段、第3 項前
    段、第38條之2 第2 項亦分有明定。查乙○○、盧威任當日進
    行全套性交易所使用之保險套，係證人乙○○自隨身包包內取
    出，嗣為員警於包廂浴室內裝放沐浴乳容器內所發現，外包
    裝為超力家計號牌乙情，業據證人盧威任於警詢中證述明確
    ，是該保險套應為證人乙○○所有，無正當理由提供為本案犯
    罪所用之物，然該保險套既未扣案，非但執行困難，且僅具
    1 次性使用之功能，縱予沒收，對於預防犯罪之目的甚微，
    爰依刑法第38條之2 第2項規定，不予宣告沒收。另扣案如
    附表編號5 、6 之物，與本案所用之保險套品牌不同，當非
    供本案犯罪所用；扣案如附表編號4所示之物，既係承裝如
    附表編號5所示之物之用，自亦與本案無關；至其餘扣案如
    附表編號2、3所示之物，均屬○○○時尚館一般營業之物品，
    卷內復無其他證據足證與本案犯行有關，爰均不予宣告沒收
    。核其認事用法俱無違誤，量刑尚屬允當。被告2人上訴猶
    執前詞否認犯行，要無可採，已如前述，其等上訴為無理由
    ，應予駁回。另審酌被告丙○○不思以正途賺取財物，為圖私
    利，竟為意圖使女子與他人性交或猥褻之行為，而容留、媒
    介以營利之犯行，已對社會秩序及善良風俗之影響非微，復
    被告丙○○自始矢口否認犯行，難認確有悔意，本院衡酌上情
    ，認不宜宣告緩刑。是被告丙○○之辯護人請求為緩刑之宣告
    ，亦屬無據。
據上論斷，應依刑事訴訟法第368條，判決如主文。
本案經檢察官何嘉仁到庭執行職務。
中　　華　　民　　國　　109 　年　　12　　月　　30　　日
                  刑事第二十五庭審判長法　官  邱滋杉
                                      法　官  黃翰義
                                      法　官  陳彥年
以上正本證明與原本無異。
如不服本判決，應於收受送達後20日內向本院提出上訴書狀，其
未敘述上訴之理由者並得於提起上訴後20日內向本院補提理由書
（均須按他造當事人之人數附繕本）「切勿逕送上級法院」。
                                      書記官  彭秀玉
中　　華　　民　　國　　109 　年　　12　　月　　30　　日
附表：
編號 物品 數量 備註 1 當日營業所得 24,900元 其中1,300元為本案犯罪所得，沒收之；其餘23,600元不予沒收 2 當日控台表 1張 不予沒收 3 監視器主機 2臺  4 黑色零錢包 1只  5 未使用保險套 4個  6 保險套包裝盒 3盒